# 请教陈版，剥离子公司的模拟报表编制

提问人：小布丁 198601 时间：2015-11-05 14:45:36
陈版您好 这边有个项目（ 14 年在新三板挂牌）， 15 年年底要剥离其中一个全资子公司是做贸易的（因为贸易公司的资产收益率低，负债率高，拖累申报主体），打算以 15 、 16 、 17 年为IPO报告期申报
因为 15 年年底要引入做市商做市股价和预计后期 15 、 16 、 17 申报期数据比较，想编制 15 年度剥离贸易子公司的报表，现在疑问在于编制模拟报表的时候子公司贸易公司的资产负债损益不合并，母公司的长期股权投资还挂着对贸易公司的投资 8000 万，是否合适？
资产收益率指标还是不好

回答人：chenyiwei
你的这个报表实际上是备考报表，即假设在报告期期初已经完成该子公司的剥离。备考报表通常只在合并的口径上编制。其要点是把该子公司的资产、负债和损益全部从法定的合并报表中剔除，同时恢复在编制合并报表时原已被抵销的母公司和其他子公司对该子公司的往来款项和交易金额。母公司个别报表层面原有的对该子公司的长期股权投资也一并予以剔除。 另外需要注意：在该公司的法定合并报表中，还是应当合并该子公司的报表直到实际丧失控制权之日。

提问人：lixiangfan 时间：2015-11-13 21:28:02
陈版您好： 一个拟上新三板的公司， 2014 年、 2015 年有三个子公司，由于其中的两个公司业务不是很规范，而且与母公司的业务类型不相关，拟在 2015 年末将两公司剥离，如果公司以 2015 年 12 月 31 日为基准日编制申报报表，是否还包括拟剥离的两个公司？新三板是否可以使用模拟报表申报？母公司个别报表层面原有的对两个子公司的长期股权投资也剔除吗？

回答人：chenyiwei
申报报表应为按照企业会计准则编制的法定报表，申报期内处置的子公司仍应合并其报表到丧失控制权之日。

提问人：eiflwen 时间：2016-01-18 13:45:21
请教陈老师，如果一个集团在 2015 年 12 月将一个子公司处置，现在要出具 2015 年 9 月的合并审计报告，目的是用于确定内部重组后集团各个股东的持股比例。在这个报表里，需要视同该子公司是 9 月处置的，相应的处置收益也提前确认到 9 月。 这里有三个问题请教您： 1 、这种情况下是属于模拟报表、不属于备考报表吧？ 2 、如果是对模拟报表进行审计，比较报表还用 14 年经审计数据（ 14 年是标准报表，不做任何假设）列示，可以吗？ 3 、若对此模拟报表审计，附注中的编制基础也要参照备考报表那样做调整吧？

回答人：chenyiwei
这种情况涉及了对原先未发生的交易的模拟，所以属于备考报表。建议与报表使用者（集团管理层）沟通确定恰当的编制基础，例如是否要假设该子公司在最早期间期初就已经被处置出去。但无论如何都是特殊编制基础报表。

提问人：wuye0120000 时间：2018-04-27 11:59:59
“你的这个报表实际上是备考报表，即假设在报告期期初已经完成该子公司的剥离。备考报表通常只在合并的口径上编制。其要点是把该子公司的资产、负债和损益全部从法定的合并报表中剔除，同时恢复在编制合并报表时原已被抵销的母公司和其他子公司对该子公司的往来款项和交易金额。母公司个别报表层面原有的对该子公司的长期股权投资也一并予以剔除。” 请教陈版主，母公司剔除的长期股权投资对应的科目是什么？

回答人：chenyiwei
根据具体情况确定，一般是权益。